臺灣板橋地方法院民事裁定　　　　　　100年度事聲字第338號
聲明異議人
即債 權 人　蔡宗憲
相　對　人
即債 務 人　趙曉倫
　　　　　　趙曉理
上列當事人間因清償票款強制執行事件，聲明異議人對於中華民
國100 年9 月13日本院民事執行處司法事務官所為100 年度司執
字第60010號裁定聲明異議，本院裁定如下：
    主  文
異議駁回。
    理  由
一、按強制執行事件，由法官或司法事務官命書記官督同執達員
    辦理之。本法所規定由法官辦理之事項，除拘提、管收外，
    均得由司法事務官辦理之。強制執行法第3 條及法院組織法
    第17條之2 第1 項第2 款分別定有明文。又當事人或利害關
    係人，對於執行法院強制執行之命令，或對於執行法官、書
    記官、執達員實施強制執行之方法，強制執行時應遵守之程
    序，或其他侵害利益之情事，得於強制執行程序終結前，為
    聲請或聲明異議；前項聲請或聲明異議，由執行法院裁定之
    ，亦為強制執行法第12條第1 項、第2 項所明定。故司法事
    務官於強制執行程序中就當事人或利害關係人依第12條所為
    之聲請或聲明異議，自得立於執行法院之地位先為准駁之裁
    定（處分）。次按司法事務官處理事件所為之處分，與法院
    所為者有同一之效力。當事人對於司法事務官處理事件所為
    之終局處分，得於處分送達後10日之不變期間內，以書狀向
    司法事務官提出異議。司法事務官認前項異議有理由時，應
    另為適當之處分；認異議為無理由者，應送請法院裁定之。
    法院認第一項之異議為有理由時，應為適當之裁定；認異議
    為無理由者，應以裁定駁回之，此觀強制執行法第30條之1
    準用民事訴訟法第240 條之3 、第240 條之4 之規定即明。
    。本件聲明異議人持本院99年度司票字第5447號確定民事裁
    定為執行名義，聲請依該執行名義主文所示內容對相對人所
    有財產為強制執行。惟聲明異議人本件強制執行之聲請，嗣
    經本院司法事務官以聲明異議人有連續2 次經合法通知而未
    配合為一定必要之行為，致本件執行程序無法進行為由，依
    強制執行法第28條之1 規定，將聲明異議人之強制執行聲請
    予以駁回。聲明異議人對該裁定不服而提出異議，司法事務
    官認其異議為無理由而送請本院為裁定，經核與上開條文規
    定及意旨相符，先予敘明。
二、本件聲明異議人於本院民事執行處聲請依本院99年度司票字
    第5447號民事確定裁定對相對人所有財產為強制執行，經本
    院民事執行處司法事務官以：聲明異議人經通知未於100 年
    8 月16日下午1 時30分，導引本院執行人員前往不動產所在
    地就未辦保存登記建物進行測量。嗣於同年8 月16日，再函
    聲明異議人應於100 年9 月6 日上午8 時30分許，配合導引
    前往現場測量，惟仍未遵期配合，以致本件執行程序無法進
    行，違反強制執行法第28條之1 規定，從而駁回聲明異議人
    強制執行之聲請。
三、本件聲明異議意旨略以：因本件清償票款強制執行事件業經
    相對人向本院民事庭聲請停止執行，並經本院以100 年度聲
    字第177 號民事裁定准予相對人於本院100 年度訴字第1612
    號債務人異議之訴事件判決確定前暫停執行。是聲明異議人
    乃係因本案業已停止執行，方認為暫無續行強制執行之必要
    ，並非無正當理由而不為一定行為。是原裁定遽以聲明異議
    人無正當理由未配合為必要行為，以致本件執行程序無法進
    行為由，而駁回聲明異議人本件強制執行之聲請即有不當，
    爰依法聲明異議，求為廢棄原裁定等語。
四、按強制執行程序開始後，除法律另有規定外，不停止執行。
    有回復原狀之聲請，或提起再審或異議之訴，或對於和解為
    繼續審判之請求，或提起宣告調解無效之訴、撤銷調解之訴
    ，或對於許可強制執行之裁定提起抗告時，法院因必要情形
    或依聲請定相當並確實之擔保，得為停止強制執行之裁定，
    強制執行法第18條定有明文。是以強制執行程序開始後，除
    有同法第18條第2 項所規定之情形，並經法院裁定准予停止
    強制執行者外，均不停止執行程序之進行。又依上開法條規
    定，經提起異議之訴時，法院因必要情形或依聲請定相當並
    確實之擔保，固得為停止強制執行之裁定，惟斯時仍須當事
    人依法院裁定主文內容提供相當並確實之擔保後，其執行程
    序方得停止。否則，仍不生停止之效力，自得為執行程序之
    續行，並不違法。本件依聲明異議人所提出之本院100 年度
    聲字第177 號裁定主文所示，係需相對人提供新臺幣50萬元
    之擔保後，本院100 年度司執字第60010 號強制執行事件之
    強制執行程序，始於本院100 年度訴字第1612號債務人異議
    之訴事件判決確定前應暫予停止。而相對人並未依上開裁定
    主文所示內容提供擔保乙節，業經原審查明無訛，並有本院
    依職權製作之公務電話紀錄乙紙在卷可稽，則依上說明，縱
    相對人業依法聲請停止執行，並為本院所裁定准許，惟相對
    人既迄未提供擔保，自難認已發生停止執行效力。是本院民
    事執行處之司法事務官未停止本件執行程序，難認有何違誤
    之處。職此，聲明異議人既經本院民事執行處先後2 次分別
    予以通知，應於100 年8 月16日1 時30分許、100 年9 月6
    日上午8 時30分許，導引本院執行人員前往不動產所在地就
    未辦保存登記建物進行測量，且聲明異議人已於100 年7 月
    26日、100 年8 月18日分別收受本院上開通知，有送達證書
    2 件在卷可稽，自應已知需配合本院為上開之必要行為，然
    聲明異議人屆期竟無正當理由，均未配合導引前往現場並進
    行測量，以致本件執行程序無法進行，有執行筆錄在卷可稽
    ，堪認確係與強制執行法第28條之1 第1 款規定情形該當。
    從而，原裁定援引強制執行法第28條之1 規定，據以駁回聲
    明異議人本件強制執行之聲請，於法並無不合，異議意旨就
    此仍指摘原裁定不當，求為廢棄云云，為無理由，應予駁回
    。
五、據上論結，本件異議為無理由，依強制執行法第30條之1 、
    民事訴訟法第240 條之4 第3 項後段，裁定如主文。
中    華    民    國   100    年    11    月    14    日
                  民事第一庭    法  官  黃若美
以上正本係照原本作成
如對本裁定抗告須於裁定送達後10日內向本院提出抗告狀，並應
繳納抗告費新台幣1,000元整。
中    華    民    國   100    年    11    月    14    日
                                書記官  高偉庭